臺灣板橋地方法院刑事判決　　　　　　 94年度簡上字第588號
上　訴　人　臺灣板橋地方法院檢察署檢察官
被　　　告　乙○○
上列上訴人因被告竊盜案件，不服本院九十四年度簡字第三九三
九號中華民國九十四年九月六日第一審判決（聲請簡易判決處刑
案號：九十四年度速偵字第一一五三號）而提起上訴，以及移送
併案審理（臺灣板橋地方法院檢察署九十四年度偵字第一五八九
０號、第一五八九一號），本院管轄第二審之合議庭認應適用通
常程序審理，並自為第一審判決如下：
    主    文
原判決撤銷。
乙○○連續竊盜，累犯，處有期徒刑壹年。扣案之鑰匙貳支均沒
收。
    犯罪事實
一、乙○○前於民國九十二年間因竊盜案件，經本院以九十二年
    度簡字第二七六九號判處有期徒刑四月，如易科罰金，以三
    百元折算一日確定，於九十三年十一月八日執行徒刑完畢（
    於本案構成累犯）。復於九十四年間因竊盜案件，經本院於
    九十四年四月二十九日以九十四年度簡上字第一三五號判處
    有期徒刑十月，於同年六月三日確定，於同年九月五日入監
    服刑迄今（於本案不構成累犯）。詎猶不知悔改，竟基於意
    圖為自己不法所有之概括犯意，於下列時間、地點，連續多
    次實施竊盜行為：
  (一)先於九十四年八月十日晚間七時許，在臺北縣板橋市○○街
    九十三巷口，以自備鑰匙啟動丁○○停放該處之車牌號碼Ｇ
    ＥＩ－二九二號重機車電門後竊取之，得手後供己騎乘代步
    之用。嗣於同年月十一日上午六時許，騎經臺北市○○街二
    四七號前，適為警查獲，並扣得上揭鑰匙一支。
  (二)復於九十四年八月二十九日上午七時許，在臺北縣板橋市○○街七六巷二號前，見甲○○停放該處之車牌號碼ＣＥＭ－
    ０二八號重機車鑰匙未取下，即趁甲○○未注意之際，發動
    引擎而竊取之，得手後供己騎乘代步之用。嗣於同日上午七
    時五十分許，騎經臺北縣新莊市○○路與大觀街口，適為警
    查獲。
  (三)又於九十四年八月三十日上午七時許，在臺北縣板橋市○○
    街五十六號前，以自備鑰匙啟動丙○○停放該處之車牌號碼
    ＦＶＲ－一三二號（檢察官併案意旨書誤載為ＧＥＩ－二九
    二號）重機車電門後竊取之，得手後供己騎乘代步之用。嗣
    於同日中午十二時三十分許，騎經臺北縣新莊市○○○街二
    四０號前，適為警查獲，並扣得前開鑰匙一支。
二、案經臺北市政府警察局萬華分局報請臺灣板橋地方法院檢察
    署檢察官聲請簡易判決處刑，以及移送併案審理。
    理    由
一、按被告以外之人於審判外之言詞或書面陳述，除法律有規定
    者外，不得作為證據。又被告以外之人於審判外之陳述，經
    當事人於審判程序同意作為證據，法院審酌該言詞陳述或書
    面陳述作成時之情況，認為適當者，亦得為證據。當事人、
    代理人或辯護人於法院調查證據時，知有第一百五十九條第
    一項不得為證據之情形，而未於言詞辯論終結前聲明異議者
    ，視為有前項之同意，刑事訴訟法第一百五十九條第一項及
    第一百五十九條之五分別定有明文。查被告乙○○對於被害
    人蕭國禎、甲○○及丙○○於警詢時之陳述，在本院準備程
    序中經提示渠等筆錄並告以要旨，就證據能力一節均表示無
    意見，亦迄未於本案言詞辯論終結前聲明異議，本院審酌被
    害人蕭國禎、甲○○及丙○○於警詢時之陳述均係彼等於就
    各自親身經歷之事實所為者，核無違法取證或證明力顯然過
    低之情事，依其等陳述作成時之狀況，並無不適當之情形，
    自均得為證據，合先敘明。
二、上揭犯罪事實，業據被告迭於警詢、偵查中及本院訊問時自
    白不諱（見臺灣板橋地方法院檢察署九十四年度速偵字第一
    一五三號偵查卷＜下稱Ａ偵查卷＞第六頁至第八頁及第三十
    一頁、同署九十四年度偵字第一四七一六號偵查卷＜下稱Ｂ
    偵查卷＞第六頁至第八頁及第三十三頁、同署九十四年度速
    偵字第一二二三號偵查卷＜下稱Ｃ偵查卷＞第十一頁至第十
    二頁及第二十四頁、本院九十四年十一月一日準備程序筆錄
    、同年月二十四日審判筆錄），復經被害人蕭國禎、甲○○
    及丙○○於警詢時指述明確（見Ａ偵查卷第九頁至第十頁、
    Ｂ偵查卷第九頁至第十頁、Ｃ偵查卷第十三頁至第十四頁）
    ，並有被害人蕭國禎、甲○○及丙○○分別出具之贓物認領
    保管單各一紙（見Ａ偵查卷第十九頁、Ｂ偵查卷第二十頁及
    Ｃ偵查卷第十五頁）存卷足憑，另有鑰匙二支扣案可資佐證
    ，足認被告自白與事實相符。本案事證明確，被告犯行堪以
    認定，應予依法論罪科刑。
三、核被告所為，均係犯刑法第三百二十條第一項之普通竊盜罪
    。被告先後三次竊盜行為，時間緊接，方法相同，所犯係犯
    罪構成要件相同之罪名，顯係基於概括犯意而為，為連續犯
    ，應依刑法第五十六條規定論以一罪並加重其刑。原聲請簡
    易判決處刑意旨雖未敘及如犯罪事實欄(二)、(三)所示被告竊取
    財物等事實，惟此部分與原聲請簡易判決處刑之犯罪事實既
    有連續犯之裁判上一罪關係，應為起訴效力所及，且經檢察
    官移送併案審理（臺灣板橋地方法院檢察署九十四年度偵字
    第一五八九０號、第一五八九一號），本院自應併予審理。
四、原審以被告所為如犯罪事實欄(一)所示竊盜犯行明確，依法論
    罪科刑，固非無見。惟被告另犯如犯罪事實欄(二)、(三)所示竊
    盜罪行，與聲請人原聲請簡易判決之犯罪事實有連續犯之裁
    判上一罪關係，原審判決漏未審酌及此，容有未洽。上訴意
    旨以原審判決漏未審酌如犯罪事實欄(二)、(三)所示竊盜犯行，
    指摘原判決不當，為有理由，應由本院管轄之第二審合議庭
    將原判決撤銷改判。又被告前於九十二年間因竊盜案件，經
    本院以九十二年度簡字第二七六九號判處有期徒刑四月，如
    易科罰金，以三百元折算一日確定，於九十三年十一月八日
    執行徒刑完畢，有臺灣高等法院被告前案紀錄表一件在卷可
    佐，其於五年以內再犯本案有期徒刑以上之罪，為累犯，應
    依刑法第四十七條規定加重其刑，並依同法第七十條規定遞
    予加重其刑。爰審酌被告除前述竊盜前科外，另於九十四年
    間因竊盜案件，經本院於九十四年四月二十九日以九十四年
    度簡上字第一三五號判處有期徒刑十月，於九十四年六月三
    日確定，於九十四年九月四日入監服刑迄今，有上揭前案紀
    錄表附卷可查，竟猶不知循正當途徑賺取錢財，於短短一個
    月內迭竊取他人財物，惡性非輕，兼衡其犯罪動機、目的、
    手段、生活狀況、智識程度、所竊財物價值及犯罪後坦承犯
    行之態度等一切情狀，量處如主文所示之刑，以資懲儆。
五、又扣案之鑰匙二支，均係被告所有而供行竊所用之物，業據
    其供承在卷（見Ａ偵查卷第三十一頁、Ｃ偵查卷第十二頁）
    ，皆應依刑法第三十八條第一項第二款規定宣告沒收。
六、末按，法院以簡易判決處刑者，所科之刑以宣告緩刑、得易
    科罰金之有期徒刑及拘役或罰金為限。又檢察官聲請以簡易
    判決處刑案件，經法院認為有刑事訴訟法第四百五十一條之
    一第四項但書之情形者，應適用通常程序審判之，刑事訴訟
    法第四百四十九條第三項及第四百五十二條分別定有明文。
    故管轄第二審之地方法院合議庭受理簡易判決上訴案件，其
    認案件有刑事訴訟法第四百五十二條之情形者，應撤銷原判
    決，逕依通常程序為第一審判決。本件原審未及審酌被告所
    為如犯罪事實欄(二)、(三)所示竊盜犯行，致未適用通常程序審
    理，仍以簡易判決處以被告有期徒刑五月，如易科罰金，以
    三百元折算一日之刑罰，其事實之認定及量刑尚有未洽，本
    院管轄第二審之合議庭撤銷原審判決後，認應量處被告有期
    徒刑一年，則本件已非刑事訴訟法所定得逕以簡易判決處刑
    之案件，本院爰依前開規定，改適用通常程序審理，並自為
    第一審通常程序之判決，附此敘明。
據上論斷，依刑事訴訟法第四百五十二條、第四百五十五條之一
第一項、第三項、第三百六十九條第一項前段、第三百六十四條
、第二百九十九條第一項前段，刑法第五十六條、第三百二十條
第一項、第四十七條、第三十八條第一項第二款，罰金罰鍰提高
標準條例第一條前段，判決如主文。
本案經檢察官陳鴻濤到庭執行職務。
中　　華　　民　　國　　94　　年　　12　　月　　8 　　日
                    刑事第七庭審判長法　官　胡　堅　勤
                                    法　官　李　君　豪
                              　　　法  官  王　瑜　玲
上列正本證明與原本無異。
如不服本判決，應於判決送達後10日內向本院提出上訴狀（應附
繕本），上訴於臺灣高等法院。
中　　華　　民　　國　　94　　年　　12　　月　　9 　　日
                                    書記官  黃  頌  棻
附錄本案論罪科刑法條全文：
中華民國刑法第三百二十條
意圖為自己或第三人不法之所有，而竊取他人之動產者，為竊盜
罪，處五年以下有期徒刑、拘役或五百元以下罰金。
意圖為自己或第三人不法之利益，而竊佔他人之不動產者，依前
項之規定處斷。
前二項之未遂犯罰之。
